臺灣高等法院臺南分院刑事判決　　　　九十一年度上易字第二五號　Ａ
　　　上　訴　人
　　　即　被　告　甲　○　○
　　　選任辯護人　陳　豐　裕
右上訴人因侵占案件，不服臺灣臺南地方法院九十年度易字第一七四三號中華民國九
十年十二月十二日第一審判決（起訴案號：臺灣臺南地方法院檢察署八十九年度偵字
第五五六六號），提起上訴，本院判決如左：
      主      文
原判決撤銷。
甲○○無罪。
      理      由
一、公訴意旨略以：被告甲○○為麵點麵大王企業有限公司（以下簡稱麵點麵公司）
    之執行董事，負責公司原設於臺南市○○街五十二號（以下簡稱大學店）及嗣後
    搬至臺南縣永康市○○○街六十六號（以下簡稱大橋店）之麵點麵餐館之經營，
    因帳目不清與股東乙○○不合而離職，於民國八十八年十二月二十四日離職時，
    將價值新台幣（下同）五萬元之麵條灑粉機及輸送機私自占為己有，搬離大橋二
    街之營業處所，於八十九年四月五日，運至原出售廠商成元實業有限公司（下稱
    成元公司）位於台北市之廠房寄放。因認甲○○犯有刑法第三百三十六條第二項
    之業務侵占罪嫌云云。
二、訊據上訴人即被告甲○○矢口否認有右揭業務侵占之犯行，辯稱：麵點麵公司向
    成元公司買麵條灑粉機及輸送機各一臺價款共五萬元，只付訂定五千元，尾款還
    沒有付，後來因公司經營不善，且伊要離職，就要成元公司把麵條灑粉機及輸送
    機搬回去，成元公司來搬運機器時，也有其他股東在場，伊沒有侵占之意思等語
    。
三、公訴人認被告犯有刑法第三百三十六條第二項之業務侵占罪嫌無非以告訴代表人
    乙○○之指訴及證人即成元公司之負責人丁○○供證該等機器係被告於八十九年
    間運至成元公司寄放云云為其論據。
四、然查：證人即出售上揭麵條灑粉機及輸送機給麵點麵公司之成元公司負責人丁○
    ○（外號蔡東霖）於警訊中固證稱：「（達圓公司《按達圓企業有限公司與成元
    公司負責人均是丁○○，出售上揭機器設備予麵點麵公司時並未指明係以何公司
    名義出貨》八十八年十二月二十四日匯勒公司張先生（指被告）向我訂購水餃機
    乙臺，價二十萬元，調速器乙只，價二萬元、香腸管二支，價一千六百元，輸送
    機乙臺，價三萬元，灑粉機乙臺，價二萬元，共付訂金五千元，並將該批機器送
    至麵點麵大王中央廚房（臺南市○○路一二三號）餘款未付。直至八十九年三月
    二十一日，始開立乙張支票面額壹拾萬元整（票號：ＡＢ0000000，三月
    二十七日到期）予我公司，並搬回（退回）水餃機、調速器（搬運地匯勒公司）
    。八十九年四月五日甲○○曾載乙臺灑粉機至我公司寄放。」云云，（見附卷臺
    北市政府警察局中山分局九十年五月十七日偵訊筆錄），然證人吳燕霖、林春美
    於原審結證被告有來找伊，因麵點麵公司解散，被告對伊說有些機器要退還廠商
    ，沒地方放，所以就暫時擺在伊父母親之住宅、、、、當天台北之達圓即成元公
    司打電話到伊家，伊帶台北公司之人到伊公婆家去載被告寄放之機器等語。而依
    告訴人告訴狀所載被告係於八十年二月間離職，證人丁○○復供述該批機器直至
    八十九年三月二十一日，始開立乙張支票面額壹拾萬元整予伊公司，並搬回（退
    回）水餃機、調速器（搬運地匯勒公司），則給付上開機器款項時，被告業已離
    職，又給付上開機器款項之證人即股東丙○○於本院證稱伊給付上開機器款項時
    並未告知被告等語。則被告辯稱並不知機器款項已付，因伊離職，故要廠商搬回
    上開機器，並無侵占之故意等語尚非無可採。應認不能證明被告犯罪。
五、原審疏未詳查，遽認被告有侵占犯行，並加以論罪科刑，容有未洽。被告上訴意
    旨，指摘原判決採證不當，為有理由，自應由本院將原判決撤銷，改諭知被告無
    罪之判決。
據上論斷，應依刑事訴訟法第三百六十九條第一項前段、第三百六十四條、第三百零
一條第一項前段、判決如主文。
本案經檢察官蘇南桓到庭執行職務。
中    華    民    國      九十一      年      四      月      二十五    日
                                  臺灣高等法院臺南分院刑事第二庭
                                      審判長法官  游    明    仁
                                            法官  陳    清    溪
                                            法官  蘇    重    信
右正本證明與原本無異。
不得上訴。
                                      法院書記官  李    珍    鳳
中    華    民    國      九十一      年      四      月      二十六    日
